【裁判字號】    94,簡上,1065
【裁判日期】    950306
【裁判案由】    竊盜
【裁判全文】
臺灣高雄地方法院刑事判決            94年度簡上字第1065號
上  訴  人  臺灣高雄地方法院檢察署檢察官
被      告  戊○○
                    （現另案於臺灣高雄第二監獄執行中）
上列上訴人因被告竊盜案件，不服本院高雄簡易庭中華民國94年
11月14日94年度簡字第6431號第一審簡易判決（聲請簡易判決處
刑案號：94年度偵字第18879 號、移送併辦案號：94年度偵字第
22216 號），提起上訴及移送併辦（94年度偵字第26185 號），
本院管轄之第二審合議庭自為第一審判決如下：
    主  文
原判決撤銷。
戊○○共同連續竊盜，處有期徒刑捌月。
    事  實
一、戊○○前於民國94年間，因毒品危害防制條例案件，經本院
    以94年度訴字第1636號，判處有期徒刑1 年2 月確定後，復
    因竊盜案件，經本院以94年度簡字第3318號判處有期徒刑4
    月確定，兩案接續執行於94年12月1 日入監執行（不構成累
    犯）。詎戊○○於前開竊盜案件於94年8 月9 日判刑確定後
    ，仍不知悔改，復基於意圖為自己不法所有之概括犯意，連
    續於：
  (一)94年8 月19日18時許，夥同具有犯意聯絡之劉有進，由劉有
    進騎乘車號YFU-511 號重型機車搭載戊○○，前往高雄縣鳳
    山市，而於同日19時20分許，行經高雄縣鳳山市○○○段2
    號「7-ELEVEn」超商前，見龍秋芳將其所有自用小客車停放
    在該超商前，逕自下車進入超商購物，而未將車門上鎖，因
    認有機可趁，乃由劉有進將機車停駛於路旁把風等候，而戊○○則步行至「7-ELEVEn」超商前，徒手開啟龍秋芳停放於
    該處之自用小客車車門，竊取龍秋芳所有放置於該自用小客
    車右前座下方之咖啡色手提包1 只（內有皮夾1 個、小錢包
    1 個、身分證1 張、國泰世華銀行信用卡1 張、OKWAP 廠牌
    A263型手機1 支及隨身碟1 個），得手後，由劉有進騎乘上
    開重型機車搭載戊○○逃離現場。嗣經龍秋芳報警處理，而
    張勻榕於同日19時25分許，在高雄縣鳳山市○○路○段「中
    正國中」後方見劉有進騎乘機車搭載戊○○行經該處時，戊○○在機車後座翻動挑揀手提包內之物品，並沿途扔棄該皮
    包內之物品，形跡可疑，遂向警方報案，為警於同日20時許
    ，在高雄縣鳳山市○○路○段152 號前查獲。
  (二)同年9 月27日12時許，具有犯意聯絡之陳建宏騎乘車號UYC-
    393 號輕型機車搭載戊○○，行經高雄市○鎮區○○路409
    號前，見丙○○駕駛車號ZW-382號大貨車停放於該處後，下
    車進入國際皇家花藝有限公司收款，而未將車門上鎖，乃由
    戊○○徒手開啟車門，竊取丙○○所有放置於該大貨車副駕
    駛座椅上之Billy Kids廠牌腰包1 只（內有身分證1 張、職
    業大貨車駕駛執照1 張、健保卡1 張、合作金庫銀行金融卡
    1 張、中華商業銀行存摺1 本、中國農民銀行存摺1 本、MO
    TOROLA廠牌手機1 支、LICORNR 手錶1 只、鑰匙5 支、現金
    新臺幣60元），陳建宏則在旁把風，戊○○得手後，陳建宏
    遂騎乘上開重型機車搭載戊○○離開現場。嗣因遭丙○○發
    覺，在後追趕，並報警處理，而於同日13時30分許，在高雄
    市苓雅區○○○路與福建街口，為警查獲。
  (三)同年11月10日12時許，具有犯意聯絡之陳建宏騎乘車號JYV-
    393 號重型機車，至戊○○位於高雄縣鳳山市○○○路578
    巷3 之1 號住處，搭載戊○○前往高雄市區，而於同日14時
    20分許，行經高雄市苓雅區○○○路與六合路口「稻香小吃
    部」前，見乙○○所有黑色皮包1 只（內有電子計算機1 台
    、現金新臺幣10元、客戶資料1 批）放置於停放該處之機車
    腳踏板上，由陳建宏騎乘機車搭載戊○○至該腳踏板放置黑
    色皮包1 只之機車旁，再由後座之戊○○徒手竊取該黑色皮
    包1 只得逞。嗣於同日14時30分許，陳建宏騎乘機車搭載戊○○行經高雄市○○區○○街與河南路口，為警查獲。
二、案經高雄市政府警察局苓雅分局報告臺灣高雄地方法院檢察
    署檢察官聲請簡易判決處刑，以及高雄市政府警察局前鎮分
    局、苓雅分局報告臺灣高雄地方法院檢察署檢察官移送併辦
    。
    理  由
壹、程序方面：
    被告戊○○對於證人即共犯陳建宏、目睹被告翻動挑揀竊得
    手提包內物品之張勻榕、被害人龍秋芳、丙○○、乙○○於
    警詢中所為之陳述，於言詞辯論終結前，均未聲明異議，依
    法自應視為被告同意上開證人於警詢中所為之陳述，得作為
    證據，本院審酌上開證人於警詢中所為陳述作成時之狀況，
    並無意志不自由或遭警員非法取供之情事，因認適當，依刑
    事訴訟法第159 條之5 第1 項之規定，為傳聞法則之例外，
    應有證據能力。
貳、實體方面：
一、訊據被告對於上揭共同連續3 次竊盜犯行，業於本院審理時
    供稱：「（問：是否於94年8 月19日下午7 時20分許，在高
    雄縣鳳山市○○路○ 段2 號7-11超商前，偷了丁○○車內的
    皮包1 個？）答：有，是我自己偷的，劉有進知道我去偷，
    由我下手，他把風。當天我們是騎劉有進的機車去偷的」、
    「（問：就94年度偵字第22216 號併案意旨，認你與陳建宏
    於94年9 月27日12時許，由陳建宏騎乘機車搭載你，在高雄
    市○鎮區○○路409 號前，由你開啟丙○○駕駛車號ZW-382
    號大貨車車門，竊取貨車內的腰包1 只，有何答辯？）答：
    確實是我偷的，該腰包放在該貨車副駕駛座的座椅上，是我
    與陳建宏一起去偷的，陳建宏知情」、「（問：是否於94年
    11月10日下午2 時20分許，在高雄市○○區○○路與和平路
    口，偷了乙○○放在機車腳踏板上的1 個黑色皮包？）答：
    有，是我與陳建宏一起去偷的，由我下手，陳建宏把風。是
    空手拿了就走」等語不諱（見本院卷第47至48頁、第31頁）
    ，核與證人即共犯陳建宏、目睹被告翻動挑揀竊得手提包內
    物品之張勻榕、被害人龍秋芳、丙○○、乙○○證述情節相
    符，並有查獲照片9 幀、贓物認領保管單3 紙附卷可稽，是
    被告上揭共同連續竊盜犯行，洵堪認定。
二、被告雖於本院審判期日陳稱：伊於94年9 月27日，在高雄市
    前鎮區○○路409 號前，竊取丙○○所有之腰包1 只部分，
    陳建宏並未參與，亦不知情等語，不僅與被告於94年9 月27
    日警詢及95年1 月2 日本院準備程序中所為之供述情節不符
    ，亦與證人陳建宏於警詢陳稱：「是我與戊○○於94年9 月
    27日12時許在高雄市○鎮區○○路409 號前，我們看一部貨
    車（ZW-382）車門沒有鎖又沒有人，於是我們臨時起意由戊○○開該車門拿走車內的腰包」等語迥異，堪認被告前揭於
    本院審判期日所為之陳述，要屬迴護證人陳建宏之詞，尚無
    可採。
三、被告與證人劉有進雖均於警詢及偵查中辯稱：被告於94年8
    月19日，在高雄縣鳳山市○○○段2 號「7-ELEVEn」超商前
    ，竊取龍秋芳所有放置於自用小客車右前座下方之咖啡色手
    提包1 只時，劉有進並未參與，亦不知情等語。然被告於本
    院準備程序及審判期日，一致供稱：94年8 月19日，係伊夥
    同劉有進，由劉有進騎乘機車搭載伊至高雄縣鳳山市○○路
    ○ 段2 號7-ELEVEn超商前，伊下手竊取龍秋芳放置於該處之
    自用小客車上的手提包，劉有進則負責把風等語綦詳，參酌
    被告上揭3 次竊盜犯行，均係由他人騎乘機車搭載、把風，
    而由被告下手行竊之模式，若被告就竊取龍秋芳所有之手提
    包乙事，未事先與劉有進共謀，劉有進豈有可能在被告下手
    行竊時，仍願甘冒風險，騎乘機車在旁把風之理！再被告當
    日竊得龍秋芳之手提包後，由劉有進騎乘機車搭載被告離開
    ，因被告在機車後座翻動挑揀竊得手提包內之物品，並沿途
    扔棄該皮包內之物品，經行經高雄縣鳳山市○○路○段「中
    正國中」之張勻榕目睹後，察覺可疑，遂報警處理，始為警
    在高雄縣鳳山市○○路○段152 號前查獲等情，亦據證人張
    勻榕證述屬實，若被告事未與劉有進共謀行竊，則其竊得龍
    秋芳所有手提包後，為避免劉有進檢舉其竊盜犯行，其搭乘
    劉有進騎乘之機車離開現場後，應無可能在到達隱蔽處所前
    ，即在機車後座翻動挑揀竊得手提包內之物品，致使自身竊
    盜犯行暴露予劉有進知悉之理！是被告與劉有進於警詢及偵
    查中一致陳稱：劉有進對於被告行竊龍秋芳所有手提包乙事
    ，並不知情云云，無非亦係迴護劉有進所為，要難採信。
四、核被告所為，係犯刑法第320 條第1 項之普通竊盜罪。被告
    先後3 次竊盜犯行，時間緊接，手法相同，觸犯構成要件相
    同之罪名，顯係基於概括犯意反覆為之，證人陳建宏前揭陳
    稱：伊與被告係臨時起意，始竊取丙○○放置於大貨車內之
    腰包等語，尚不足採，自應依連續犯之規定，從一重論以一
    竊盜罪，並加重其刑。公訴人雖未就被告於94年11月10日14
    時20分許，在高雄市苓雅區○○○路與六合路口「稻香小吃
    部」前，夥同陳建宏竊取乙○○所有黑色皮包部分，一併聲
    請簡易判決處刑，然此部分與前揭經聲請簡易判決處刑並由
    本院論罪科刑部分，具有連續犯之裁判上一罪關係，本院自
    得併予審理，附此敘明。
五、原審認被告罪證明確，予以論罪科刑，固非無見，惟查：(1)
    原審就臺灣高雄地方法院檢察署檢察官以94年度偵字第2618
    5 號移送併辦被告於94年11月10日，夥同陳建宏竊取乙○○
    所有黑色皮包部分，未及審究，容有未合。(2)被告於94年8
    月19日，在高雄縣鳳山市○○○段2 號「7-ELEVEn」超商前
    ，竊取龍秋芳有放置於自用小客車右前座下方之咖啡色手提
    包1 只，係夥同劉有進所為，而為共同正犯，已如前述，原
    審就此部分犯罪事實，引用聲請簡易判決處刑書之記載，認
    定劉有進就被告竊取龍秋芳所有手提包部分，係屬不知情，
    而非共同犯，尚有未洽。(3)刑事訴訟法第454 條第2 項，僅
    規定簡易判決得引用檢察官聲請簡易判決處刑書或起訴書，
    並未規定得引用檢察官併案意旨書，則原審就被告夥同陳建
    宏於94年9 月27日共同竊取丙○○所有腰包部分之犯罪事實
    與證據，均引用檢察官之併案意旨書之記載，是否符合法律
    規定，亦有疑義。上訴人上訴意旨，指摘原判決不當，為有
    理由，自應由本院予以撤銷改判。爰審酌被告正值壯年，卻
    不思循正當工作，以獲致財物維生，竟為圖私利，連續多次
    行竊，侵害他人之財產權益，行為實屬不該，惟念及被告坦
    承犯行，且被告竊得財物價值非鉅等一切情狀，量處如主文
    所示之刑，以資懲儆。
六、按檢察官聲請以簡易判決處刑之案件，經法院認為不合刑事
    訴訟法第451 條之1 第4 項但書之情形者，應適用通常程序
    審判之，刑事訴訟法第452 條定有明文。又刑事訴訟法第45
    5 條之1 第3 項規定，對於簡易判決之上訴，準用同法第三
    編第一章及第二章之規定，是管轄第二審之地方法院合議庭
    受理簡易判決上訴案件，應依通常程序審理，其認案件有刑
    事訴訟法第452 條所定第一審應適用通常程序審判而不得適
    用簡易程序審判之情形者，應撤銷原簡易判決，逕依通常程
    序為第一審判決。從而，依前開說明，本件被告既經本院判
    處有期徒刑8 月，不得易科罰金，且未諭知緩刑，自有刑事
    訴訟法第452 條所定第一審應適用通常程序審判而不得適用
    簡易程序審判之情形，自應撤銷原簡易判決，逕依通常程序
    為第一審判決，是檢察官、被告如不服本判決，自可提起上
    訴，附此敘明。
據上論斷，應依刑事訴訟法第455 條之1 第1 項、第3 項、第45
2 條、第369 條第1 項前段、第364 條、第299 條第1 項前段，
刑法第28條、第320 條第1 項、第56條，逕為第一審判決如主文
所示之刑。
本案經檢察官甲○○到庭執行職務。
中    華    民    國    95    年    3     月    6     日
                  刑事第十庭  審判長法  官  徐美麗
                                    法  官  莊珮吟
                                    法  官  高增泓
以上正本證明與原本無異。
如不服本判決，應於收受送達後10日內向本院提出上訴書狀。
中    華    民    國    95    年    3     月    7     日
                                    書記官  林慧芬
附錄本案論罪科刑法條：
刑法第320 條
意圖為自己或第三人不法之所有，而竊取他人之動產者，為竊盜
罪，處5 年以下有期徒刑、拘役或500 元以下罰金。
意圖為自己或第三人不法之利益，而竊佔他人之不動產者，依前
項之規定處斷。
前2 項之未遂犯罰之。


司法院資訊處製作；財團法人民間司法改革基金會備份。
